臺灣臺中地方法院刑事判決　　　　　　　　　　　　九十一年度訴字第二六七○號
　　公　訴　人　臺灣臺中地方法院檢察署檢察官
　　被　　　告　庚○○
　　選任辯護人　陳盈壽律師
　　被　　　告　戊○○
　　指定辯護人　本院公設辯護人辛○○
右列被告等因違反毒品危害防制條例案件，經檢察官提起公訴（九十一年度偵字第二
八一六、一七八五四號），本院判決如左：
    主  文
庚○○共同連續販賣第一級毒品，處有期徒刑拾年；如附表一編號一、三、五、七所
示之第一級毒品海洛因，均沒收銷燬之，如附表二所示之物，均沒收，因犯罪所得之
財物新臺幣陸仟元，沒收，如全部或一部不能沒收時，以其財產抵償之。又販賣第二
級毒品，處有期徒刑柒年陸月；如附表一編號二、四、六所示之第二級毒品安非他命
，均沒收銷燬之，如附表二所示之物，均沒收，因犯罪所得之財物新臺幣伍佰元，沒
收，如全部或一部不能沒收時，以其財產抵償之；又連續轉讓第二級毒品，處有期徒
刑壹年陸月；如附表一編號二、四、六所示之第二級毒品安非他命，均沒收銷燬之。
應執行有期徒刑拾捌年；如附表一所示之第一級毒品海洛因及第二級毒品安非他命，
均沒收銷燬之，如附表二所示之物，均沒收，因犯罪所得之財物新臺幣陸仟伍佰元，
沒收，如全部或一部不能沒收時，以其財產抵償之。
戊○○共同販賣第一級毒品，處有期徒刑捌年。如附表一編號一、三、五、七所示之
第一級毒品海洛因，均沒收銷燬之，如附表二所示之物，均沒收，因犯罪所得之財物
新臺幣壹仟元，沒收，如全部或一部不能沒收時，以其財產抵償之。
    事  實
一、庚○○前因違反麻醉藥品管理條例案件，經本院以八十年度易字第四一二號判決
    判處有期徒刑五月，如易科罰金，以三百元折算一日確定；又因違反懲治盜匪條
    例等案件，經本院以八十年度訴字第五○八號判決判處應執行有期徒刑八年二年
    ，褫奪公權五年，由最高法院以八十年臺上字第五五六八號判決駁回上訴確定，
    上開二案件復經臺灣高等法院臺中分院以八十一年度聲字第三號裁定合併應執行
    有期徒刑八年六月，褫奪公權五年，於民國八十年十二月十二日起入監執行，於
    八十四年二月二十五日假釋付保護管束，然又因於假釋期間因違反麻醉藥品管理
    條例案件，經本院以八十四年度易字第三三二九號判決判處有期徒刑七月確定，
    並接續前殘刑六年九月十日執行，於八十五年三月十五日起入監執行，於九十年
    一月十七日假釋付保護管束，未構成累犯。戊○○曾於八十二年間犯竊盜罪，經
    本院八十二年度易字第二六二○號判決判處有期徒刑一年六月，緩刑五年確定；
    又因犯贓物罪，分別經本院八十五年度易字第二八五三號判決及八十五年度中簡
    字第一六一七號判決判處有期徒刑五月與有期徒刑六月確定，後定應執行有期徒
    刑八月，並撤銷前開緩刑；復因違反麻醉藥品管理條例等案件，經本院八十五年
    度訴緝字第七八六號判決判處有期徒刑九月，並由臺灣高等法院臺中分院以八十
    五年度上易字二四一四號判決駁回上訴確定；再因違反肅清煙毒條例案件，經本
    院八十五年度訴字第九六三號判決判處有期徒刑三年六月確定，於八十五年十二
    月十日起入監執行，並接續執行前開各罪刑期，嗣於八十九年三月十四日假釋付
    保護管束，亦未構成累犯。
二、詎庚○○猶不知悔改，於假釋付保護管束期間內，竟基於轉讓第二級毒品安非他
    命之概括犯意，於九十年九月間某日起至九十一年一月下旬某日止，在臺中市○○區○○路一段一三八巷五十九號己○○租屋處（該處所係由己○○、戊○○、
    庚○○三人共同居住）及同市區○○路七二四巷十七號三樓己○○住處，無償提
    供不詳數量（約可供一次吸食之量）之第二級毒品安非他命（公訴人誤載為海洛
    因）予己○○施用；又於九十一年二月一日，在上開己○○租屋處，無償轉讓第
    二級毒品安非他命一次予癸○○施用，而以此方式連續轉讓第二級毒品安非他命
    四至五次。庚○○又意圖營利，基於販賣第二級毒品安非他命之犯意，於九十一
    年一月二十九日下午二時許，在臺中市○○區○○路一段一三八巷五九號己○○
    租屋處，以每小包新臺幣（下同）五百元之價格，販賣第二級毒品安非他命一小
    包予癸○○施用。庚○○復另以營利為目的，基於販賣第一級毒品海洛因之概括
    犯意，自九十年十一月初起至九十一年一月八日止，在臺中市○○路七二四巷十
    七號三樓戊○○住處，以每小包一千元之價格，連續販賣第一級毒品海洛因各一
    小包予戊○○共四次；又於九十一年一月底某日，因壬○○以其所有之門號00
    00000000號行動電話與庚○○所有門號為0000000000號之行
    動電話聯絡購買第一級毒品事宜，庚○○遂分別在臺中市○○路附近之土地公廟
    旁及臺中市○○區○○路一段一三八巷五九號己○○租屋處，以每小包一千元之
    價格，連續販賣第一級毒品海洛因各一小包予壬○○、張仕全一次及壬○○一次
    ；後戊○○見有利可圖，遂與庚○○二人共同基於販賣第一級毒品海洛因之犯意
    聯絡，於九十一年二月一日下午三時三十分許，因甲○○以其所有門號為000
    0000000號之行動電話與庚○○所有之上開門號行動電話聯絡，表示欲購
    買一千元之第一級毒品海洛因後，庚○○隨即轉知戊○○，並指示戊○○持第一
    級毒品海洛因一包（淨重○‧二七公克，包裝重○‧二三公克），至臺中市○○○路一七四巷土地公廟旁交付予甲○○，並收取現金一千元。嗣二人交易毒品完
    成後，旋即由在前述土地公廟旁埋伏之臺中縣警察局少年隊員警，分組各於同日
    十五時四十分許，在臺中市○○○路與天祥路口處，將甲○○欄截臨檢查獲，並
    扣得其持有上開第一級毒品海洛因一包；復於同日下午三時五十分許，在臺中市
    北屯區○○路七二四巷口之便利商店前，將戊○○緝獲（按戊○○前因贓物案件
    ，業經發佈通緝在案），並於同日下午四時許，經戊○○帶同員警到臺中市○○
    路○段一三八巷五十九號己○○租屋處執行搜索，適癸○○、潘玉琳、子○○、
    己○○及前往該處欲向庚○○購買之壬○○、張仕全均同處一室，並在戊○○房
    間扣得戊○○所有之第一級毒品海洛因六小包（合計淨重一．二七公克，包裝重
    二‧九一公克）、第二級毒品甲基安非他命一小包（淨重○．一七公克，其中○
    ‧○二公克供檢驗用罄，餘○‧一五公克）及注射針筒四支、分裝袋四包，在己○○房間查獲庚○○所有之第一級毒品海洛因共十二包（合計淨重七‧○四公克
    ，包裝重四‧五二公克）、第二級毒品甲基安非他命共十小包（合計淨重一五九
    ‧四一公克，其中○‧二三公克供檢驗用罄，餘一五九‧一八公克）及現金一萬
    六千五百元、分裝袋二包、安非他命吸食器一組、天平秤一組、白粉一包（經檢
    驗無毒品反應，淨重二三‧一八公克，包裝重○‧八四公克，公訴人將之誤載為
    海洛因）；另警方執行搜索時，庚○○適自外返回，經警盤查後，在庚○○身上
    查獲白粉二包（經檢驗無毒品反應，淨重七‧八一公克，包裝重○‧七七公克）
    、其所有之行動電話二支（門號分別為0000000000、0000000
    000號，廠牌分別為ＮＯＫＩＡ三三一○、ＭＯＴＯＲＯＬＡＬ２０００），
    及在庚○○房間內查獲其所有之第一級毒品海洛因三小包（合計淨重○‧三五公
    克，包裝重○‧七五公克）、第二級毒品甲基安非他命三包（內含十五小包，合
    計淨重三三‧八公克，其中○‧二六公克供檢驗用罄，餘三三‧五四公克，公訴
    人將此部分誤載為七十一公克）、注射針筒二支、分裝袋六大包、調粉器一組及
    安非他命吸食器二組，而得悉上情。
二、案經臺中縣警察局報請臺灣臺中地方法院檢察署檢察官偵查起訴。
    理  由
一、按被告以外之人於審判外之言詞或書面陳述，除法律有規者外，不得作為證據；
    又被告以外之人於檢察事務官、司法警察官或司法警察調查中所為之陳述，與審
    判中不符時，其先前之陳述具有較可信之特別情況，且為證明犯罪事實存否所必
    要者，得為證據，刑事訴訟法第一百五十九條第一項及第一百五十九條之二分別
    定有明文。在審判中命證人具結及行交互詰問，並藉由法院直接審理及被告行使
    詰問權之機制，理論上固得以使證人之知覺、記憶、表達能力較少產生瑕疵，但
    實際上仍不能完全確保證人於審判中陳述時，不發生知覺、記憶之錯誤及表達能
    力上之瑕疵，甚或證人為不真實陳述等情況，故為發現真實起見，我國爰參照日
    本刑事訴訟法第三百二十一條第一項第二、三款之立法例，在被告以外之人於司
    法警察調查中所為之陳述與其於審判中陳述相反或具有實質性差異時（相反性）
    ，及依供述時的外部情節為基準加以判斷或參照供述內容作為外部情況之參考，
    被告以外之人於司法警察調查中所為之陳述有較可信之特別情況（特信性），且
    該陳述對於犯罪事實存在與否，不具有其他同等價值、同樣類型的合法證據情形
    下（必要性），被告以外之人於司法警察調查中所為之陳述得為證據。查：
  (一)證人己○○於警詢時供稱：在伊房間查獲之物品為被告庚○○所有，被告庚○○
    有販賣安非他命及海洛因，因為被告庚○○曾叫伊兒子即被告戊○○順便拿毒品
    去賣給別人，平時也都是被告庚○○一個人去做毒品的交易等語（參見臺灣臺中
    地方法院檢察署九十一年度毒偵字第三八七號偵查卷宗第十六頁），惟其於本院
    調查時改稱：當天在伊房間內獲之毒品、吸食器、分裝袋、天平秤等物，均是子
    ○○所有等語（參見本院刑事卷宗(一)第二二五頁），則在上開前後二供述間存在
    明顯的矛盾，因而兩供述在相互對照中，反映出可以導致被告二人是否販毒之不
    同結論，是證人己○○於司法警察調查中所為之陳述，具有相反性無疑。又關於
    證人己○○於警詢陳述時之外部情節，證人己○○並未陳述有遭警刑求情事，惟
    其於偵查中陳稱：因子○○打電話叫一個女子過來，之後警察都叫伊說是庚○○
    的云云（參見本院刑事卷宗(二)附臺灣臺中地方法院檢察署九十一年度偵字第二五
    五九號偵查卷宗影卷九十一年十二月二十七日訊問筆錄第三頁），又改稱：因子
    ○○跟伊說他撤銷假釋部分有九年多，叫伊推給被告庚○○，還叫伊說伊兒子即
    被告戊○○是送毒品，這樣被告庚○○的案子才會成立，而且查獲的毒品太多，
    要說是庚○○的，不可以說是子○○的云云（參見同上卷九十二年一月十三日訊
    問筆錄第六頁），又於本院調查時證稱：被告庚○○被警察打，伊看到他被警察
    打成那樣，就說是他的云云，又改稱：當時伊和子○○銬在一起，他說假釋還剩
    九年，不能再被抓到，就說推給別人，當時伊也不知道推給誰，後來大家都說是
    被告庚○○的，伊就跟著這樣講云云（參見本院刑事卷宗(一)第二二五頁），則證
    人己○○於警詢中之陳述，究係因警察指使，或是子○○唆使，亦或因被告庚○○遭刑求才自發性地陳述被告二人販毒，還是因大家把責任推給被告庚○○才見
    風使舵地陳述被告二人販毒？證人己○○說法版本眾多，則其陳稱在警詢陳述時
    ，受有不當干擾云云，顯非無疑；且證人己○○係被告戊○○之母，亦係被告庚○○女友之母，其與子○○並無關係（參見本院刑事卷宗(二)附臺灣臺中地方法院
    檢察署九十一年度偵字第二五五九號偵查卷宗影卷九十一年十二月二十七日訊問
    筆錄第四頁），而在未受暴力脅迫下，何以會因子○○尚有九年假釋刑期或警察
    指使，即陳述自己親生兒子及女兒男友犯販毒之重罪，是證人己○○前揭偵審中
    之陳述委不足採，其於警詢時之外部情況，尚難認有何不適陳述之處。另證人己○○於本院調查時證稱：在伊房間內查獲之毒品係子○○所有，另一間客房內只
    有查獲吸毒器，被告戊○○房間內沒有查獲東西云云（參見本院刑事卷宗(一)第二
    二五、二二七頁），惟警方於查獲地點之三間房間內分別查獲附表一所示之第一
    、二級毒品等情，業據證人柯志宏、丁○○即查獲員警到庭結證屬實（參見本院
    刑事卷宗(一)第二二七頁），並有前開扣案毒品可佐，則證人己○○於審判中之證
    詞顯有偏頗迴護被告二人之嫌，且證人己○○於偵查中亦曾供述查獲毒品全部是
    被告庚○○所有等語（參見本院刑事卷宗(二)附臺灣臺中地方法院檢察署九十一年
    度偵字第二五五九號偵查卷宗影卷九十一年二月二日訊問筆錄第二頁、九十一年
    四月四日訊問筆錄第一頁），復證人癸○○於偵查中亦陳稱：鐵盒子是被告庚○○拿去寄放在證人己○○那裏，當天下午庚○○要出去時放在那裏，我有親眼看
    到他拿去等語（同上卷九十二年一月十三日訊問筆錄第三頁），而證人丁○○又
    證稱：鐵盒子內裝有扣押目錄表三以下之海洛因、安非他命及現金一萬六千五百
    元等語（同上卷九十二年一月十三日訊問筆錄第四頁），益徵證人己○○於審判
    中之陳述不實，則從陳述時外部情況及內部內容綜合判斷，證人己○○於警詢中
    之陳述顯具有較可信之特別情況，而具有特信性。復證人己○○於司法警察調查
    中為被告二人販毒之陳述，雖其他證人亦有於警詢時為被告二人販毒之陳述，然
    證人己○○係被告庚○○女友之母，又係被告戊○○之親生母親，則因其身份在
    證據價值上具有特殊意義，故與其他證人警詢中之陳述產生差異性，而認證人己○○於司法警察調查中之陳述具有必要性。
  (二)證人甲○○於警詢時供稱：伊打電話給綽號「阿海」之男子，電話為00000
    00000，伊要向綽號阿海購買一包海洛因，價值一千元，隨後「阿海」叫伊
    在土地公廟旁等，結果是被告戊○○將一小包海洛因交給伊，伊順便付他一千元
    等語（參見臺灣臺中地方法院檢察署九十一年度偵字第二八一六號偵查卷宗第十
    九頁），惟其於本院調查時改稱：因伊毒癮犯了，跟被告庚○○要的，伊打電話
    給被告庚○○，是被告庚○○拿給伊，伊不是跟被告庚○○買的云云（參見本院
    刑事卷宗(一)年月日審判筆錄第一七二頁），又於本院審理時證稱：警察查獲時伊
    身上的海洛因是一個年輕人給伊的，那個年輕人是被告庚○○叫他拿給伊的，那
    時伊沒有拿錢給那個年輕人，被告戊○○伊不認識云云（參見本院刑事卷宗(二)六
    十、六二頁），則在證人甲○○在警詢及審判中前後二供述間存在明顯的矛盾，
    因而兩供述在相互對照中，反映出可以導致被告戊○○是否販毒之不同結論，是
    證人甲○○於司法警察調查中所為之陳述，具有相反性無疑。又證人甲○○於本
    院調查時證稱：（問：為何警訊你說身上毒品是在土地公廟跟被告戊○○買的？
    ）警察說不這樣要打人云云（參見本院刑事卷宗(一)一七三頁），於本院審理時證
    稱：（問：當初為何說藥是戊○○交給你？）伊沒有這樣說，戊○○伊不認識云
    云（參見本院刑事卷宗(二)第六二頁），則證人甲○○對於為何在警詢時陳述被告
    戊○○販毒之原因，前後即有所歧異，難認為真，且證人甲○○於查獲後移送內
    勤檢察官訊問時供稱：查獲毒品係向「阿海」之人買來，警察有要伊指認出「阿
    海」，交易完即被查獲等語（參見本院刑事卷宗(二)附臺灣臺中地方法院檢察署九
    十一年度毒偵字第四○六號偵查卷宗影卷九十一年二月二日內勤訊問筆錄第二頁
    ），而被告戊○○於偵查中供稱：綽號「阿海」者為被告庚○○等語（參見本院
    刑事卷宗(二)附臺灣臺中地方法院檢察署九十一年度偵字第二五五九號偵查卷宗影
    卷九十一年十二月二十七日訊問筆錄第二頁），則若證人甲○○於警詢中陳述係
    不當取供或記載不實，為何在移送地檢署為內勤偵訊時，仍為被告庚○○販毒之
    供述，足見證人甲○○於審判中翻異前詞，稱係由被告庚○○無償受讓第一級毒
    品海洛因，且非被告戊○○交付云云，顯係事後迴護被告二人之詞，不足採信，
    是依證人甲○○陳述時外部情況及內部內容綜合判斷，其於警詢中之陳述顯具有
    較可信之特別情況，而具有特信性。復證人甲○○於司法警察調查中為被告戊○○販毒之陳述，係對於該時、地被告戊○○販毒之證據價值具有唯一之意義，是
    證人甲○○於司法警察調查中之陳述具有必要性。
  (三)證人丙○○於警詢時供稱：伊向「阿海」買過一次毒品海洛因，價格是新臺幣一
    千元一小包，時間在九十一年一月底某天下午，地點在「阿海」住處附近的土地
    公廟，伊每次都與證人壬○○一起去，都是證人壬○○與「阿海」聯絡，「阿海
    」經伊指認就是被告庚○○等語（參見臺灣臺中地方法院檢察署九十一年度毒偵
    字第三八七號偵查卷宗第二二頁背面），惟其於本院調查時陳稱：伊毒品都是伊
    自己向「阿勇」買，壬○○沒有帶伊去買毒品云云（參見本院刑事卷宗(一)第一二
    二頁），則證人丙○○在警詢及審判中前後二供述間存在明顯的矛盾，因而兩供
    述在相互對照中，反映出可以導致被告庚○○是否販毒之不同結論，是證人丙○○於司法警察調查中所為之陳述，具有相反性無疑。又證人丙○○於本院調查時
    證稱：警察叫伊說跟「阿海」買的，伊說不是，警察就要打伊，後來筆錄做跟「
    阿海」買的，警察就說叫伊跟他這樣做，就可放伊回去，警察沒有打伊，筆錄是
    照證人壬○○抄來的，是警察叫伊這樣說云云（參見本院刑事卷宗(一)第一二一、
    一二二頁），然證人丙○○於偵查中供稱：警察打伊肚子云云（參見臺灣臺中地
    方法院檢察署九十一年度毒偵字第四一六號偵查卷宗第二三頁背面），顯又與本
    院調查時之證述不符，則證人丙○○則其陳稱在警詢陳述時，受有不當干擾云云
    ，顯非無疑；且證人丙○○於本院調查時證稱：壬○○沒有帶伊去買毒品，毒品
    都是伊自己跟「阿勇」買的云云（參見本院刑事卷宗(一)第一二一頁），惟證人壬○○卻於本院調查時證稱：證人丙○○載伊去查獲地點，他自己也想買海洛因，
    伊曾帶證人丙○○一起向「阿本」買過一次毒品云云（參見本院刑事卷宗第一七
    ○頁），證人丙○○、壬○○二人之證述完全不符，對照證人丙○○、壬○○二
    人在警詢筆錄之陳述，就一同向被告庚○○購買毒品之次數、購買之價錢均相同
    ，是依證人丙○○陳述時外部情況及內部內容綜合判斷，自以其於警詢中之陳述
    顯具有較可信之特別情況，而具有特信性。復證人丙○○於司法警察調查中為被
    告庚○○販毒之陳述，係對於該時、地被告庚○○販毒之證據價值具有唯一之意
    義，是證人丙○○於司法警察調查中之陳述具有必要性。
  (四)證人壬○○於警詢時供稱：伊與證人丙○○進屋正要跟綽號「阿海」（經當場指
    認為被告庚○○）購買海洛因，伊向「阿海」購買二次，每次購買一小包一千元
    云云（參見臺灣臺中地方法院檢察署九十一年度毒偵字第三八七號偵查卷宗第二
    七頁），惟其於本院調查時證稱：查獲當天係要向「阿本」買海洛因云云（參見
    本院刑事卷宗(一)第一六八頁），則證人壬○○在警詢及審判中前後二供述間存在
    明顯的矛盾，因而兩供述在相互對照中，反映出可以導致被告庚○○是否販毒之
    不同結論，是證人壬○○於司法警察調查中所為之陳述，具有相反性無疑。又證
    人壬○○於本院調查時證稱：警察要伊指認被告庚○○，等一下就要放伊回去，
    結果也沒有，問筆錄時，警察在旁邊放有電擊棒有恐嚇伊，隔天伊就問警察為何
    騙伊，警察就用電擊棒打伊的頭云云（參見本院刑事卷宗(一)一七一第頁），然其
    於查獲後移送地檢署進行內勤之訊問時卻陳稱：伊看到桌上有電擊棒，很怕就亂
    說了云云（參見本院刑事卷宗(一)第一八五頁），則到底係因證人壬○○受警察恐
    嚇或因自己害怕而為警詢之供述，對此證人壬○○前後供述不一，顯非無疑；且
    證人壬○○於本院調查時並未陳稱製作警詢筆錄時遭警刑求，然證人丙○○卻於
    本院調查時證稱：警察有打壬○○的肚子二下云云（參見本院刑事卷宗(一)第一二
二七四頁），甲○○於本院調查時證稱：伊有看到警察打證人壬○○及被告庚○○，警察如何打證人壬○○伊沒有印象，伊聽有到門後撞擊的聲音云云（參見本
    院刑事卷宗(一)第一七四頁），均與證人壬○○前開所述不符，顯見證人壬○○、
    甲○○、丙○○等人於審判中翻異前詞，係為使被告庚○○脫罪而為不實之陳述
    ，要難採信，是依證人壬○○陳述時外部情況及內部內容綜合判斷，其於警詢中
    之陳述顯具有較可信之特別情況，而具有特信性。復證人壬○○於司法警察調查
    中為被告庚○○販毒之陳述，係對於該時、地被告庚○○販毒之證據價值具有唯
    一之意義，是證人壬○○於司法警察調查中之陳述具有必要性。
  (五)被告戊○○於警詢中供稱：伊於九十年十一月初開始向被告庚○○購買海洛因，
    每一小包價格一千元，迄今共向被告庚○○購毒四次，最近一次是於九十一年一
    月八日左右，地點都在臺中市○○路七二四巷十七號三樓等語（參見臺灣臺中地
    方法院檢察署九十一年度毒偵字第三八七號偵查卷宗第二○頁），惟其於本院調
    查時供稱：伊毒品跟「阿財」購買，至於被告庚○○部分，是伊與他一起出錢跟
    他朋友購買云云（參見本院刑事卷宗(一)第八八頁），則被告戊○○在警詢及審判
    中對於被告庚○○是否販賣部分，前後二供述間存在明顯的矛盾，因而兩供述在
    相互對照中，反映出可以導致被告庚○○是否販毒之不同結論，是被告戊○○於
    司法警察調查中所為之陳述，具有相反性無疑。又被告戊○○於本院調查時辯稱
    ：警察跟伊說供出是向「阿海」買的就要放伊母親云云，惟觀諸被告戊○○移送
    地檢署時，其母親即證人己○○亦一併移送，若警察係以釋放證人己○○為餌，
    誘使被告戊○○指證被告庚○○販毒，則被告戊○○在證人己○○亦被移送地檢
    署時，怎不向內勤檢察官指控警察非法取供？況查獲之刑警與被告庚○○並無仇
    隙，而子○○當時亦一同被查獲，若真係子○○販毒，查獲人犯指證子○○亦是
    破案，為何要逼使所有查獲之人犯都指證被告庚○○販毒？被告戊○○又於本院
    審理主張遭警刑求，惟未能詳述刑求地點、經過及所受傷勢，且與被告戊○○前
    開抗辯不同，是被告戊○○所指，與常情有違，要難採信；另被告戊○○於本院
    調查時證稱：伊若毒癮發作，找不到「阿財」，伊就拿錢給被告庚○○，一起去
    跟他朋友買毒品，有時開車去買，但伊不知道路名，地點好像是潭子的地方，在
    住家後面購買也有一、二次，總共跟被告庚○○一起買四次毒品，伊每次都出一
    千元，庚○○都跟人家買半錢，大約六、七千元，有時他也有買一錢，被告庚○○再將毒品分給伊云云（參見本院刑事卷宗(一)第八八、八九頁），然被告庚○○
    則供稱：伊有時買半錢，有時買一錢，伊完全不知道價格，伊是自己買回去自己
    吃的，若伊錢不夠，會和被告戊○○合買，共和被告戊○○一起買二次，都在證
    人己○○那個地方房子內買的云云（參見本院刑事卷宗(一)第八九、九○頁），則
    被告戊○○與被告庚○○對於一同購買毒品之次數、地點均有所不同，況被告庚○○真係向子○○購買毒品，怎會連價格都不知道，足見被告戊○○於審判中改
    稱和被告庚○○共同購買毒品云云，係臨訟勾串之詞，不足採信：再被告戊○○
    於本院調查時供稱：證人己○○房間內查獲之毒品是被告庚○○他朋友的，伊會
    知道是證人己○○來會客時說的云云（參見本院刑事卷宗(一)第四九、五○頁），
    然常人在會客時應係對日常生起居等事加以探問，怎會在會客時還在討論案情，
    足徵被告二人與證人間，利用檢方未對被告二人禁見之際，假會客之名，加以串
    供，並謀議把販毒責任推給逃亡中之子○○甚明，是依被告戊○○陳述時外部情
    況及內部內容綜合判斷，其於警詢中對被告庚○○販毒之陳述顯具有較可信之特
    別情況，而具有特信性。復被告戊○○於司法警察調查中為被告庚○○販毒之陳
    述，係對於該時、地被告庚○○販毒之證據價值具有唯一之意義，是被告戊○○
    於司法警察調查中對於被告庚○○販毒部分之陳述具有必要性。
  (六)綜上，證人己○○、甲○○、丙○○、壬○○於司法警察調查中所為之陳述，及
    被告戊○○於司法警察調查中對於被告庚○○販毒部分之陳述均具備相反性、特
    信性及必要性，則依刑事訴訟法第一百五十九條之二之規定，自有證據能力，得
    為本院判決參考之依據，合先敘明。
二、又按被告以外之人於審判外之陳述，雖不符前四條之規定，而經當事人於審判程
    序同意作為證據，法院審酌該言詞陳述或書面陳述作成時之情況，認為適當者，
    亦得為證據，當事人、代理人或辯護人於法院調查證據時，知有第一百五十九條
    第一項不得為證據之情形，而未於言詞辯論終結前聲明異議者，視為有前項之同
    意，刑事訴訟法第一百五十九條第一項及第一百五十九條之五分別定有明文。查
    被告戊○○之指定辯護人知證人潘玉琳之警詢筆錄有第一百五十九條第一項不得
    為證據之情形，卻未於未於言詞辯論終結前聲明異議，依刑事訴訟法第一百五十
    九條之五第二項之規定，視為有同條第一項之同意，為傳聞法則之例外，有證據
    能力，本院自得引為判決參考之依據，併予敘明。
三、訊據被告庚○○對於右揭時、地，無償轉讓第二級毒品安非他命予證人己○○等
    情，於警詢及本院審理時均坦承不諱，核與證人己○○之證述大致相符（參見本
    院刑事卷宗(一)第二二六頁），足見被告庚○○此部分自白與事實相符。惟訊據被
    告庚○○矢口否認有轉讓第二級毒品安非他命予證人癸○○及販賣第一、二級毒
    品等情事，被告戊○○則矢口否認有何販賣第一級毒品海洛因之犯行，被告庚○○辯稱：伊沒有販賣毒品，查獲毒品都是子○○所有，是子○○在販毒，他是大
    藥頭云云，被告戊○○辯稱：伊沒有販賣毒品給證人甲○○，伊在土地公廟遇到
    的女子不是證人甲○○云云。然查：
  (一)按當事人或證人於案發時之供述較少權衡利害得失或受他人干預，依經驗法則，
    較之事後翻異之詞為可信，此即所謂案重初供，故除可證明其更異之詞與事實相
    符，或其初供係虛偽者外，自不得任意捨棄初供而不採（最高法院八十二年度臺
    上字第五三一一號判決意旨參照）。查被告戊○○於警詢中供稱：伊於九十年十
    一月初開始向被告庚○○購買海洛因，每一小包價格一千元，迄今共向被告庚○○購毒四次，最近一次是於九十一年一月八日左右，地點都在臺中市○○路七二
    四巷十七號三樓等語（參見臺灣臺中地方法院檢察署九十一年度毒偵字第三八七
    號偵查卷宗第二○頁），又證人壬○○於警詢時供稱：伊與證人丙○○進屋正要
    跟綽號「阿海」（經當場指認為被告庚○○）購買海洛因，伊向「阿海」購買二
    次，每次購買一小包一千元云云（參見臺灣臺中地方法院檢察署九十一年度毒偵
    字第三八七號偵查卷宗第二七頁），且證人丙○○於警詢時供稱：伊向「阿海」
    買過一次毒品海洛因，價格是新臺幣一千元一小包，時間在九十一年一月底某天
    下午，地點在「阿海」住處附近的土地公廟，伊每次都與證人壬○○一起去，都
    是證人壬○○與「阿海」聯絡，「阿海」經伊指認就是被告庚○○等語（參見臺
    灣臺中地方法院檢察署九十一年度毒偵字第三八七號偵查卷宗第二二頁背面）；
    證人己○○於警詢時供稱：在伊房間查獲之物品為被告庚○○所有，被告庚○○
    有販賣安非他命及海洛因，因為被告庚○○曾叫伊兒子即被告戊○○順便拿毒品
    去賣給別人，平時也都是被告庚○○一個人去做毒品的交易等語（參見臺灣臺中
    地方法院檢察署九十一年度毒偵字第三八七號偵查卷宗第十六頁），證人甲○○
    於警詢時供稱：伊打電話給綽號「阿海」之男子，電話為0000000000
    ，伊要向綽號阿海購買一包海洛因，價值一千元，隨後阿海叫伊在土地公廟旁等
    ，結果是被告戊○○將一小包海洛因交給伊，伊順便付他一千元等語（參見臺灣
    臺中地方法院檢察署九十一年度偵字第二八一六號偵查卷宗第十九頁），又證人
    甲○○於查獲後移送內勤檢察官訊問時供稱：查獲毒品係向「阿海」之人買來，
    警察有要伊指認出「阿海」，交易完即被查獲等語（參見本院刑事卷宗(二)附臺灣
    臺中地方法院檢察署九十一年度毒偵字第四○六號偵查卷宗影卷九十一年二月二
    日內勤訊問筆錄第二頁）；證人癸○○於偵查中二次證稱：安非他命是被告庚○○放在桌上，他沒有向伊拿錢，伊自己拿來用，他有同意讓伊施用等語（參見臺
    灣臺中地方法院檢察署九十一年度毒偵字第四一五號偵查卷宗第十頁背面、第十
    一頁，本院刑事卷宗(二)附臺灣臺中地方法院檢察署九十一年度偵字第二五五九號
    偵查卷宗影卷九十一年一月十三日訊問筆錄第三頁），證人癸○○又於偵查中供
    稱：伊跟庚○○買過五百元一包的安非他命，是在證人己○○臺中市○○路的家
    中向他購買的等語（參見本院刑事卷宗(二)附臺灣臺中地方法院檢察署九十一年度
    偵字第二五五九號偵查卷宗影卷九十二年一月十三日訊問筆錄第五頁），均足見
    被告庚○○確有轉讓第二級毒品安非他命予證人癸○○，及連續販賣第一級毒品
    海洛因予被告戊○○、證人壬○○、丙○○、甲○○，被告戊○○確有販賣第一
    級毒品海洛因予證人甲○○，及被告庚○○確有販賣第二級毒品予證人癸○○等
    犯行；且參諸上開證人多人同時證述係向被告庚○○或向被告戊○○購買毒品乙
    節，依常理，益足採信，否則，若言被告二人無販毒之事實，竟會有多人指認其
    販毒，殊不可想像，況上開證人與被告二人間既無夙怨，甚至尚屬母子、朋友關
    係，茍確非被告二人有販毒之事實，自無於警詢中故作對被告二人不利之證詞，
    入人於罪之理。至被告庚○○於本院審理時辯稱：係子○○販毒云云，及被告戊○○、證人己○○、甲○○、壬○○、丙○○等人於審判中翻異前詞，並均陳稱
    遭警恐嚇或利誘云云，其不可採之理由已如前述，不再贅述。
  (二)被告庚○○辯稱：扣案之毒品均為子○○所有云云，且被告庚○○之辯護人指稱
    ：證人己○○房間內查獲毒品數量遠超過在被告庚○○房間內查獲毒品之數量，
    並因證人己○○陳稱被告庚○○於早上九時許拿過來的，因他怕伊女兒知道會吵
    架云云，然被告庚○○房間內也查獲毒品，若如被告己○○所言，係因被告庚○○怕證人己○○女兒知道會吵架，被告庚○○為何尚留存毒品於自己房間內，而
    認證人己○○所言不實云云。惟證人己○○於警詢中陳稱：在伊房間內查獲之物
    品均是庚○○所有等語（參見臺灣臺中地方法院檢察署九十一年度毒偵字第三八
    七號偵查卷宗第一四頁），且亦在及偵查之初供稱稱：查扣的毒品全部係被告庚○○所有等語（參見本院刑事卷宗(二)附臺灣臺中地方法院檢察署九十一年度偵字
    第二五五九號偵查卷宗影卷九十一年二月二日內勤訊問筆錄第二頁、九十一年四
    月四日訊問筆錄第一頁），被告戊○○亦於警詢時陳稱：在被告庚○○房間內查
    獲之物品都是被告庚○○的等語（參見臺灣臺中地方法院檢察署九十一年度毒偵
    字第三八七號偵查卷宗第十八頁背面），復證人癸○○於偵查中亦陳稱：鐵盒子
    是被告庚○○拿去寄放在證人己○○那裏，當天下午庚○○要出去時放在那裏，
    我有親眼看到他拿去等語（參見本院刑事卷宗(二)附臺灣臺中地方法院檢察署九十
    一年度偵字第二五五九號偵查卷宗影卷九十二年一月十三日訊問筆錄第三頁），
    而證人丁○○又證稱：鐵盒子內裝有扣押目錄表三以下之海洛因、安非他命及現
    金一萬六千五百元等語（同上卷九十二年一月十三日訊問筆錄第四頁），是扣案
    物品除在被告戊○○房間內查獲之物品外，均係被告庚○○所有無訛；再者，證
    人藍義慶亦於偵查中證述是被告庚○○拿至證人己○○房間，是縱被告己○○對
    被告庚○○拿扣案毒品至其房間之原因陳述不實，自不得因此而謂己○○於警詢
    時之陳述全屬不實。至證人己○○及被告戊○○於本院調查時翻異前詞，改稱係
    子○○所有云云，其不可採之理由已如前述，不再贅述。
  (三)又如附表一所示之毒品，分屬第一級毒品海洛因及第二級毒品安非他命等情，有
    法務部調查局九十一年三月一日調科壹字第一二○○一一三四七號、九十一年三
    月十九日調科壹第000000000號、第000000000號、第000
    000000號鑑定通知書四紙，及內政部警政署刑事警察局九十二年六月十日
    刑鑑字第○九二○○九八○二八號、九十二年六月二十四日刑鑑字第○九二○○
    九八○二三號、九十二年八月五日刑鑑字第○九二○○九八○二四號鑑驗通知書
    三紙在卷可稽。觀諸附表所示之扣案第一、二級毒品，既已各別分裝成數小包，
    且總重量非微，被告庚○○應無僅供自己施用之理；又非法販賣海洛因及安非他
    命均係政府嚴予查緝之違法行為，非可公然為之，而每次買賣之價量，亦隨時隨
    雙方關係之深淺、當時之資力、需求程度及對行情之認知等因素，機動的調整，
    因之販賣之利得，除經坦承犯行，或價量均達到明確外，委難察得實情，職是之
    故，縱未確切查得販賣賺取之實際差價，但除別有事證，足認係按同一價格轉讓
    ，確未牟利外，尚難執此認非法販賣之事證有所不足，致知過坦承者難辭重典，
    飾詞否認者反得逞僥倖，而失情理之平；且海洛因及安非他命價格昂貴，取得不
    易，凡為販賣之不法勾當者，苟無利可圖，應無甘冒被查緝法辦重刑之危險，平
    白無端義務為該買賣之工作，是其販入之價格必較售出之價格低廉，而有從中賺
    取買賣差價牟利之意圖及事實，應屬合理之認定，本件被告二人雖矢口否認有販
    賣毒品之犯行，然已有天平秤一組及分裝袋六大包等物扣案可資佐證，且在證人
    己○○房間內查獲之第一級毒品海洛因十二包，純度高達百分之六六‧九○，又
    有一包無毒品反應之粉末，依一般販賣者以添加物降低毒品純度，而增加數量牟
    利之方式，更徵被告二人有販賣毒品之行為，並具營利之意圖。
  (四)至被告庚○○辯稱：伊遭警刑求，肋骨被踹斷云云，然被告庚○○於九十一年二
    月二日入臺灣臺中看守所，進行身體檢察，其胸部並無明顯外傷等情，有臺灣臺
    中看守所新收收容人內外傷記錄表一紙附卷可憑，且證人王明祥即臺灣臺中看守
    所特約醫師於本院調查時證稱：被告庚○○於九十一年二月八日例行檢查跟伊說
    沒問題，在二月二十一日找伊看診說是胸痛，伊懷疑胸痛有二種原因，一個是發
    燒感染，一個是外傷，Ｘ光片並沒有特殊病理現象，看不出來有骨折，但Ｘ光片
    沒有照出，並不代表沒有骨折問題等語（參見本院刑事卷宗第二九五頁），則被
    告入所時雖自述胸痛，然並無明顯外傷，且又於例行檢查時，並未向證人王明祥
    陳述其胸痛，之後又找證人王明祥看診主訴胸痛，然此時該胸痛是否係遭警刑求
    造成，已無法認定，且其胸痛是否外力造成骨折，亦無相關證據佐證，是被告庚○○稱遭警刑求云云，實難證明；況被告於警詢、偵查及本院審理時均否認有販
    毒情事，對販賣第一、二級毒品部分並未自白，則被告是否遭警刑求，係屬另一
    問題，與本案事實認定無涉。
  (五)被告庚○○之辯護人指稱：(1)被告庚○○若有販毒，有充足資金，則證人己○○
    理應會要求被告庚○○去負擔租金，且被告戊○○並無職業，卻有金錢支付租金
    ，爰聲請本院調查被告戊○○之資金來源；(2)證人己○○於警詢時稱將毒品免費
    供證人癸○○施用，可見證人己○○稱查扣毒品係被告庚○○所有並不實在；(3)
    證人己○○持有毒品甚多，被告戊○○係證人己○○之子，直接向證人己○○索
    取即可，何必向被告庚○○購買；(4)被告庚○○返回證人己○○租屋處時被查獲
    ，若販毒者是被告庚○○，證人癸○○又如何會早於被告出現查獲地點施用毒品
    ，證人藍慶查獲時施用之毒品何來？故證人癸○○所言不實；(5)證人丙○○與壬○○於警詢時供述之購買地點不同，有所矛盾；(6)又臺灣臺中地方法院檢察署九
    十一年度毒偵字第三八七號偵查卷宗第四四、四五頁之查扣毒品照片及毒品清單
    ，其上記載第二級毒品安非他命重量七‧一公克，然臺中縣警察局訊問筆錄移送
    書及檢方之起訴書皆載為七十一公克，顯係裁贓；(7)被告庚○○為施用毒品，遂
    以身分證及健保卡向地下錢莊借錢，致被告庚○○於九十年底至九十一年初到賢
    德醫院看病時，無法使用健保卡而須自費看病，此可函詢賢德醫院自明，若被告
    庚○○有販賣毒品怎需向地下錢莊借錢云云。然，(1)被告庚○○是否販毒與有無
    支付證人己○○租金，似無必然之關聯性，且被告庚○○係證人己○○女兒之男
    友，大可住在證人己○○之租屋處，又被告庚○○亦曾無償提供第二級毒品予證
    人己○○，則證人己○○未向被告庚○○收取租金，亦在常理之內，被告庚○○
    之辯護人聲請本院調查被告戊○○之金錢來源，核無必要；(2)證人己○○房間內
    查獲毒品係被告庚○○所有，業如前述，則縱被告己○○先前有無償轉讓毒品供
    證人癸○○施用，亦不能直接推論查獲時己○○房間內之毒品係證人己○○所有
    ；(3)證人己○○房間內查獲毒品既非證人己○○所有，如何得認證人己○○持有
    毒品眾多？是被告庚○○之辯護人認證人己○○持有毒品甚多，被告戊○○係證
    人己○○之子，直接向證人己○○索取即可，無庸向被告庚○○購買云云，實無
    可取；(4)證人癸○○於偵查中二次證稱：安非他命是被告庚○○放在桌上，他沒
    有向伊拿錢，伊自己拿來用，他有同意讓伊施用等語（參見臺灣臺中地方法院檢
    察署九十一年度毒偵字第四一五號偵查卷宗第十頁背面、第十一頁，本院刑事卷
    宗(二)附臺灣臺中地方法院檢察署九十一年度偵字第二五五九號偵查卷宗影卷九十
    一年一月十三日訊問筆錄第三頁），足見被告庚○○於外出時已將扣案毒品放於
    人己○○房間，並拿出部分第二級毒品安非他命供證人癸○○施用，證人癸○○
    之證詞並無違情之處；(5)按證人之陳述有部分前後不符，或相互間有所歧異時，
    究竟何者為可採，法院仍得本其自由心證予以斟酌，非謂一有不符或矛盾，即應
    認其全部均為不可採信（最高法院七十四年臺上字第一五九九號判例意旨參照）
    ，雖證人壬○○、丙○○於警詢中對於向被告庚○○購買毒品海洛因之地點有所
    歧異，然除此之外，證人壬○○、丙○○於警詢中對於購買次數、數量、價格之
    陳述，均相互一致，且渠等於警詢中供述較審判中可採之理由，業如前述，自不
    因證人壬○○、丙○○對地點之記憶有誤，即謂證人壬○○、丙○○於警詢中所
    言全然不可採信；(6)觀諸臺灣臺中地方法院檢察署九十一年度毒偵字第三八七號
    偵查卷宗第四五頁之查扣毒品照片，以肉眼判斷，其重量即顯非僅有七‧一公克
    ，且九十一年二月一日臺中縣警察局扣押物品目錄表即記載此部分安非他命重量
    毛重七十一公克，而查扣毒品照片及毒品清單係同年月二日記載，若警察要裁贓
    ，自無查獲當日記載查獲安非他命七十一公克，又於隔日在扣押物品清單及證物
    袋上記載七‧一公克之理，是其上記載重量七‧一公克，顯係誤載，公訴人及警
    方依上開扣押物品目錄表在起訴書及移送書記載七十一公克，尚難認係栽贓，且
    此部分扣案之第二級毒品安非他命經送內政部警政署刑事警察局鑑驗，其毛重為
    四二‧八公克，淨重為三三‧八公克，此有內政部警政署刑事警察局九十二年八
    月五日刑鑑字第○九二○○九八○二四號鑑驗通知書一紙在足憑，較之臺中縣警
    察局扣押物品目錄表記載之七十一公克為少，若警方要栽贓，自會想辦法補足至
    七十一公克送贓物庫，怎會有實送數量比記載數量還少之情況，故此差距，應係
    警方秤重時產生誤差，與是否栽贓無關；(7)被告庚○○縱在賢德醫院以自費就診
    ，亦無法直接推論被告庚○○將身分及健保卡向地下錢莊質押借錢，縱被告庚○○有向地下錢莊借錢之事實，亦無法證明被告庚○○係為施用毒品借錢，亦有可
    能係為販入毒品而向地下錢莊借錢，故被告庚○○辯護人請求調閱被告庚○○在
    賢德醫院就診記錄，與本案案情無釐清作用，是本院認核無必要。
  (六)被告戊○○之辯護人指稱：依公訴人所提出之證人甲○○通聯紀錄，證人甲○○
    與「阿海」聯絡時間為二月一日下午一時十五分，與證人甲○○在警詢時所稱交
    易時間為下午三時三十分左右不符，又證人甲○○於警詢稱有交付一千元給綽號
    「阿凱」之男子，惟警方全程跟監並稱於交易後立即逮捕被告戊○○，若被告戊○○確實是交易者，警方應會在被告身上查扣交易所得一千元，惟警方並未在被
    告戊○○身上查扣交易所得一千元，證人甲○○警詢之證詞與事實不符云云。然
    證人甲○○於本院審理時證稱：伊是於下午三時四十分被抓到，伊從早上就開始
    打電話找被告庚○○等語（參見本院刑事卷宗(二)第六十頁），此陳述與通聯紀錄
    之時間吻合，且證人甲○○於下午一時十五分許曾與被告庚○○聯絡，交易時間
    在下午三時三十分許，並無不合常情之處，指定辯護人所指尚無所據；又證人丁○○、乙○○證稱：因警方曾有經驗，若在交易時衝過去，他們會馬上把毒品丟
    掉，不承認毒品是他們的，所以這次才改用監控方式，並未當場逮捕等語（參見
    本院刑事卷宗(一)第二二九頁），且被告戊○○於本院調查時供稱：伊帶女友潘玉
    琳產檢，在土地公廟旁吃麵，有人來問伊阿海人呢？伊說他不在家，吃完麵後，
    帶女友潘玉琳去產檢，警察就過來問伊是否被通緝，伊說沒有，警察就說伊是因
    贓物被通緝就把伊帶回去云云（參見本院刑事卷宗(一)第五一頁），又潘玉琳於警
    詢時證稱：戊○○騎機車與甲○○見面約有三分鐘，伊身上查獲現金七千元是伊
    所有，其他五千元是被告戊○○的等語（參見本院刑事卷宗(一)第三四四、三四五
    頁），則被告戊○○與證人甲○○見面後即與潘玉琳在一起，警方在被告戊○○
    旁之其女友潘玉琳身上亦查扣被告戊○○所有之現金五千元，是在被告戊○○身
    上雖未查扣到販毒所得一千元，亦難以此引為對被告戊○○有利之證據。
  (七)此外，並有門號0000000000號、0000000000號行動電話之
    通聯紀錄各一份附卷可稽，復有附表一所示之之毒品及附表二所示之物品扣案可
    資佐證。至二位辯護人均請求本院對被告二人進行測謊鑑定，惟測謊鑑定在目前
    實務上僅能列為輔助參考，並非必須調查事項，本院認本案事實致此已臻明確，
    並無對被告二人進行測謊之必要。綜上，本案事證明確，被告二人犯行洵堪認定
    ，應依法論科。
四、按海洛因及安非他命均業經毒品危害防制條例第二條第二項第一款及第二款明定
    為毒品，核被告庚○○所為，係違反毒品危害防制條例第四條第一項之販賣第一
    級毒品罪、同條第二項之販賣第二級毒品罪，及同條例第八條第二項轉讓第二級
    毒品罪；被告戊○○所為，係係違反毒品危害防制條例第四條第一項之販賣第一
    級毒品罪。又被告二人販賣毒品前分別持有第一級毒品海洛因及第二級毒品安非
    他命之低度行為，分別為其販賣第一級毒品海洛因及第二級毒品安非他命之高度
    行為所吸收，均不另論罪；被告庚○○轉讓毒品前持有第二級毒品安非他命之低
    度行為，應為其轉讓之高度行為所吸收，亦不另論罪。被告二人就販賣第一級毒
品海洛因予證人甲○○部分，有犯意聯絡及行為分擔，為共同正犯。被告庚○○
    多次販賣第一級毒品海洛因及無償轉讓第二級毒品安非他命之行為，各係時間緊
    接，手法相同，觸犯構成要件相同之罪名，顯係出於概括之犯意，反覆為之，均
    為連續犯，應依刑法第五十六條之規定，論以一罪論，除其中被告庚○○因販賣
    第一級毒品罪其法定刑為死刑或無期徒刑，依刑法第六十四條第一項、第六十五
    條第一項規定，就刑期部分不得加重外，餘均依法加重其刑。又被告庚○○無償
    轉讓第二級毒品予證人癸○○部分，雖未經公訴人起訴，惟此部分與已起訴論罪
    之無償轉讓第二級毒品予證人己○○部分，有連續犯之裁判上一罪關係，已如前
    述，為起訴效力所及，本院自得併予審究。被告庚○○所犯上開三罪間，犯意各
    別，行為互殊，犯罪構成要件亦不同，應予分論併罰。又被告二人雖有上述販賣
    第一級毒品之犯行，惟被告庚○○販賣對象經查獲者共僅五人，被告戊○○僅有
    一人，且販毒所得不多，扣案之毒品雖眾，然非巨量，復查無實據可認被告二人
    係毒品之「大盤」、「中盤」毒販，而應僅係零星之小額交易，其惡性與犯罪情
    節較諸大量走私進口或長期販賣毒品之「大盤」、「中盤」毒販有重大差異，倘
    概科以販賣第一級毒品之法定本刑死刑或無期徒刑，誠為情輕法重，猶嫌過苛，
    本院衡其犯罪情狀，認為若科處死刑、無期徒刑，在客觀上足以引起一般人同情
    ，故爰依刑法第五十九條規定，就被告二人販賣第一級毒品部分，均酌量減輕其
    刑。被告庚○○上述連續販賣第一級毒品安非他命犯行同時具有加重及減輕之事
    由，應依法先加後減。爰審酌被告庚○○販賣第一、二級毒品及無償轉讓第二級
    毒品安非他命，被告戊○○販賣第一級毒品，足以使購買或收受施用者形成成癮
    性，導致精神障礙與性格異常，嚴重戕害國人身體健康，及危害社會治安，所生
    危害甚巨，暨渠等素行、智識、犯罪手段、犯罪所得及犯後猶飾詞圖卸刑責，未
    見悔意，難認其犯後態度良好等一切情狀，分別量處如主文所示之刑，被告庚○○部分並定其應執行之刑。
五、如附表一所示之海洛因及安非他命，分別屬毒品危害防制條例第二條第二項第一
    款、第二款之第一級毒品及第二級毒品，有上開鑑定報告在卷可稽，均為違禁物
    ，爰依同條例第十八條第一項前段規定，宣告沒收銷燬之。如附表二所示之物品
    ，為供販賣毒品所用之物，業如前述，爰依同條例第十九條第一項規定宣告沒收
    。被告庚○○販賣第一級毒品海洛因所得六千元（販予被告戊○○四次、販予證
    人壬○○一次、販予證人壬○○、丙○○一次），及被告戊○○販賣第一級毒品
    予證人甲○○一次，得款一千元（此部分未及分與被告庚○○即為警查獲，故不
    列入被告庚○○之販毒所得），又被告庚○○販賣第二級毒品安非他命予證人癸○○一次，得款五百元，雖均未扣案，仍應依同條例第十九條第一項規定宣告沒
    收之，如全部或一部不能沒收時，以其財產抵償之。至附表三所示之物，雖和附
    表一之毒品及附表二之販毒工具一同查獲，然無法證明係供販賣毒品所用之物或
    係販賣毒品所得，爰不另為沒收之諭知，併予敘明。
據上論斷，應依刑事訴訟法第二百九十九條第一項前段，毒品危害防制條例第四條第
一項、第二項、第八條第二項、第十八條第一項前段、第十九條第一項，刑法第十一
條前段、第二十八條、第五十六條、第五十九條、第五十一條第五款，判決如主文。
本案經檢察官藍獻榮到庭執行職務
中      華      民      國      九十三      年      一    月    十三    日
                                臺灣臺中地方法院刑事第三庭
                                    審判長法  官 劉錫賢
                                          法  官 黃松竹
                                          法  官 黃裕仁
右正本證明與原本無異。
如不服本判決，應於判決送達後十日內向本院提出上訴狀，上訴於臺灣高等法院臺中
分院( 須附繕本 )。
                                          書記官
中      華      民      國      九十三      年      一    月    十三    日
附錄論罪科刑法條
毒品危害防制條例第四條第一項
製造、運輸、販賣第一級毒品者，處死刑或無期徒刑，處無期徒刑者，得併科新臺幣
一千萬元以下罰金。
毒品危害防制條例第四條第二項
製造、運輸、販賣第二級毒品者，處無期徒刑或七年以上有期徒刑，得併科新臺幣七
百萬元以下罰金。
毒品危害防制條例第八條第二項
轉讓第二級毒品者，處六月以上五年以下有期徒刑，得併科新臺幣七十萬元以下罰金
。
附表一：
┌──┬────┬───┬────────┬──────────────┐
│編號│扣案毒品│數量  │查獲處所        │重量及純度                  │
├──┼────┼───┼────────┼──────────────┤
│一  │海洛因  │六小包│臺中市北屯區東山│合計淨重一‧二七公克，包裝重│
│    │        │      │路一段一三八巷五│二．九一公克，純度百分之三九│
│    │        │      │九號戊○○房間內│．七四，純質淨重○‧五○公克│
│    │        │      │                │。                          │
├──┼────┼───┼────────┼──────────────┤
│二  │甲基安非│一小包│同右            │淨重○．一七公克，其中○‧○│
│    │他命    │      │                │二公克供檢驗用罄，餘○‧一五│
│    │        │      │                │公克。                      │
├──┼────┼───┼────────┼──────────────┤
│三  │海洛因  │十二小│同右址之己○○房│合計淨重七‧○四公克，包裝重│
│    │        │包    │間內（未扣存本案│四．五二公克，純度百分之六六│
│    │        │      │）              │．九○，純質淨重四‧七一公克│
│    │        │      │                │。                          │
├──┼────┼───┼────────┼──────────────┤
│四  │甲基安非│十小包│同右（未扣存本案│合計淨重一五九‧四一公克，其│
│    │他命    │      │）              │中○‧二三公克供檢驗用罄，餘│
│    │        │      │                │一五九‧一八公克。          │
├──┼────┼───┼────────┼──────────────┤
│五  │海洛因  │三小包│同右址之庚○○房│合計淨重○‧三五公克，包裝重│
│    │        │      │間內            │○．七五公克。              │
├──┼────┼───┼────────┼──────────────┤
│六  │甲基安非│十五小│同右            │合計淨重三三‧八公克，其中○│
│    │他命    │包    │                │‧二六公克供檢驗用罄，餘三三│
│    │        │      │                │‧五四公克。                │
├──┼────┼───┼────────┼──────────────┤
│七  │海洛因  │一小包│甲○○身上（未扣│淨重○．二七公克，包裝重○‧│
│    │        │      │存本案）        │二三公克。                  │
└──┴────┴───┴────────┴──────────────┘
附表二：
(一)被告庚○○所有之ＮＯＫＩＡ三三一○行動電話一具（門號：000000000
  0號）。
(二)調粉器一組（在庚○○房間內查獲）。
(三)分裝袋八包（在庚○○房間內查獲六包，在己○○房間內查獲二包，此二包分裝袋
  未扣存本案）。
(四)白粉二包（在庚○○身上查獲，經檢驗無毒品反應，淨重七‧八一公克，包裝重○
  ‧七七公克）。
(五)白粉一包（在己○○房間內查獲，經檢驗無毒品反應，淨重二三‧一八公克，包裝
  重○‧八四公克，未扣存本案）。
(六)天平秤一組（在己○○房間內查獲，未扣存本案）。
(七)被告戊○○所有之分裝袋四包（在戊○○房間內查獲）。
附表三：
(一)被告庚○○所有之ＭＯＴＯＲＯＬＡＬ２００行動電話一具（門號：000000
  0000號）
(二)安非他命吸食器二組（在庚○○房間內查獲）。
(三)注射針筒二支（在庚○○房間內查獲）。
(四)注射針筒四支（在戊○○房間內查獲）。
(五)現金一萬六千五百元（在己○○房間內查獲）。
(六)安非他命吸食器一組（在己○○房間內查獲）。
